臺灣高雄地方法院民事判決
111年度雄小字第122號
原      告  黃馨儀  
被      告  杜芷軍  


            林啟忠  
上列當事人間請求損害賠償事件，本院於民國111年3月22日言詞
辯論終結，判決如下：
    主  文
原告之訴駁回。
訴訟費用新臺幣壹仟元由原告負擔。
    事實及理由
一、原告主張：原告為高雄市○鎮區○○街000號3樓房屋（下稱系
    爭房屋）之住戶，乃系爭房屋所在光華星誠大廈（下稱系爭
    大樓）之區分所有權人。原告長期以來均受系爭大樓其餘住
    戶於公共空間抽菸之菸害所擾，故於民國109年9月23日系爭
    大樓管委會委員會議中，提出建議就系爭大樓裝設排氣設備
    ，然未獲時任系爭大樓管委會主委之被告杜芷軍及系爭大樓
    物業公司之總幹事被告林啟忠允肯。原告嗣於110 年4 月9 
    日之區分所有權人會議中再次提案，然被告並未邀請排氣設
    備裝設專家與會說明，即以表決方式否定原告之提案。被告
    上開行為顯已侵害原告自主呼吸清淨空氣之生存權、健康權
    ，使原告受有精神痛苦。爰依民法侵權行為規定提起本件訴
    訟等語，並聲明：被告應連帶給付原告新臺幣（下同）34,8
    00元。
二、被告杜芷軍則以：伊於109年9月23日管委會委員會議中已有
    向原告說明裝設排氣設備一事，須經系爭大樓區權人會議決
    議通過，並非伊能獨自決定。嗣於110年4月9日之區權人會
    議就系爭大樓是否裝設排氣設備一事，經系爭大樓住戶多數
    表決不同意，是自難認伊有何不法侵害原告權利之處。被告
    林啟忠則以：伊只是系爭大樓委任之物業公司總幹事，並無
    權決定系爭大樓應否裝設排氣設備，伊僅得依照系爭大樓區
    權人會議決議結果辦理相關事務等語，資為抗辯，並均聲明
    ：原告之訴駁回。
三、本院之判斷：
　　原告主張被告侵害原告生存權、健康權，應連帶賠償原告34
    ,800元等節，為被告所否認，並以前詞置辯，是本院應審酌
    者厥為：（一）被告有無不法侵害原告之生存權、健康權？
    （二）如有，原告得請求賠償之金額為何？茲分述如下：
　　㈠被告並無不法侵害原告生存權、健康權
　　⒈按當事人主張有利於己之事實者，就其事實有舉證之責任
      ，民事訴訟法第277條前段定有明文。次按因故意或過失
      ，不法侵害他人之權利者，負損害賠償責任，民法第184 
      條第1 項前段定有明文。則侵權行為之成立，須行為人因
      故意過失不法侵害他人權利，亦即行為人須具備歸責性、
      違法性，並不法行為與損害間有因果關係，始能成立，且
      主張侵權行為損害賠償請求權之人，對於侵權行為之成立
      要件應負舉證責任（最高法院100 年度台上字第1903號判
      決意旨可參）。是主張侵權行為損害賠償請求之人，如未
      能舉證證明侵權行為成立要件，則行為人自無何侵權行為
      賠償責任可言。
　　⒉經查，原告於系爭大樓109年9月23日管委會委員會議中，
      提議系爭大樓須裝設排氣設備，而經被告杜芷軍表示應提
      出於110年4月之區權人會議中討論決議，而經決議系爭大
      樓是否裝設排氣設備一事移至區權人會議決議等情，有系
      爭大樓109年9月23日管委會委員會議記錄、會議錄音光碟
      暨譯文在卷可稽（見本院卷第99、101至103、113頁）。
      次查，系爭大樓110年4月9日之區權人會議就系爭大樓是
      否裝設排風機之議案，經多數住戶表決不同意而未通過乙
      節，亦有系爭大樓110年4月9日之區權人會議紀錄、簽到
      簿暨會議錄音光碟存卷可參（見本院卷第117至119頁、證
      物卷第19至57頁），則系爭大樓裝設排氣設備之議案，既
      有經被告杜芷軍提付區權人會議中討論議決，而係經多數
      住戶否決通過，則上開決議結果既屬系爭大樓多數住戶意
      見之決定，自難認為被告杜芷軍有何不法侵害原告權利之
      行為可言。再查，被告林啟忠並非系爭大樓住戶或管委會
      成員一事，有系爭大樓歷年報備資料及會議記錄可徵（見
      證物卷），是被告林啟忠非系爭大樓住戶或事務管理成員
      ，而僅為系爭大樓委任之物業管理公司員工，自難認其對
      系爭大樓公共事務管理有何決定或干涉權限，且排氣設備
      裝設提案係經多數住戶決議否決，業如前述，更要與被告
      林啟忠無涉，亦難認為被告林啟忠有何不法侵害原告權利
      之行為。末查，原告僅泛稱其生存權、健康權遭受侵害，
      然卻未能提出何證據以證其實，是自無以認為原告此部分
      主張有據。綜上，原告既未能舉證證明其生存權、健康權
      遭被告不法侵害，揆諸首揭說明，原告自無以請求被告負
      侵權行為責任甚明。
　　　㈡被告既毋庸負擔侵權行為損害賠償之責，自無再行探究
        原告所得請求賠償金額之必要，附此敘明。
四、綜上所述，原告依民法侵權行為規定，請求被告應連帶給付
    原告34,800元，為無理由，應予駁回。
五、本件事證已臻明確，兩造其餘攻擊防禦方法及所提證據，核
    與判決結果不生影響，爰不逐一論述，併此敘明。
六、訴訟費用負擔之依據：民事訴訟法第78條。本件訴訟費用額
    ，依職權確定如主文所示之金額。
中　　華　　民　　國　　111 　年　　4 　　月　　12　　日
                  高雄簡易庭  法　官  陳安信　　　
以上正本係照原本作成。　　　　　　　　　
如對本判決上訴，須於判決送達後20日內向本院提出上訴狀，並
須表明原判決所違背之法令及其具體內容與依訴訟資料可認為原
判決有違背法令之具體事實之上訴理由。（均須按他造當事人之
人數附繕本）。
民事訴訟法第436條之24第2項：對於本判決之上訴，非以違背法
令為理由，不得為之。
中　　華　　民　　國　　111 　年　　4 　　月　　12　　日
                              書記官  蔡妮君